【裁判字號】    95,交聲,235
【裁判日期】    951220
【裁判案由】    聲明異議
【裁判全文】
臺灣嘉義地方法院交通事件裁定         95年度交聲字第235號
原處分機關  交通部公路總局嘉義區監理所嘉義市監理站
異  議  人  甲○○
即受處分人
上列受處分人因違反道路交通管理處罰條例案件，對於交通部公
路總局嘉義區監理所嘉義市監理站民國95年10月3日所為之裁決
（嘉監義裁字第裁76-A00000000號裁決書），聲明異議，本院裁
定如下：
    主  文
異議駁回。
    理  由
一、原處分機關略以：受處分人甲○○所有之車牌號碼G9C-867
    號重機車，於民國95年7月6日8時54分許，行經臺北市市○
    ○道○段214號（往東平面道），因行車速限40公里，經科
    學儀器測得時速64公里，超速24公里行駛之違規事實，為臺
    北市政府警察局交通警察隊員警以採證照片依法逕行舉發，
    受處分人依限期到案提出申訴，經向原舉發機關查證違規屬
    實，該站遂於95年10月3日以嘉監義裁字第裁76-A00000000
    號裁決書，裁處受處分人違反道路交通管理處罰條例第40條
    第1項、第63條第1項第1款之規定，處罰鍰新臺幣（下同）
    1,400元，並記違規點數1次，逾期則依裁決書處罰主文規定
    裁處，於法並無不合等語。
二、本件受處分人則以：查本件雖經臺北市政府警察局大安分局
    以95.9.15北市警安分交字第09533995500號書函說明二略以
    採證之測速照相機業經經濟部標準檢驗局檢定合格，並附証
    書為憑及測速照相機前100公尺設有測速照相機警告標誌。
    惟其所附上開文件僅經濟部標準檢驗局檢定合格證書或尚可
    有依，而其測量警告標示則顯無依據，僅於文內附照片敘明
    設有樹立標誌，並無公正之測量單位出具距離之證明文件，
    足以佐證其所設置之警告標誌與採證照片確有相距100公尺
    以內，此有受處分人所被拍攝之地點照片可稽，事實上該採
    證地點已超過所設置警告標誌之距離範圍，並已越過下一個
    道路路口。綜上，該局對本案所舉發顯與道路交通管理處罰
    條例第7條之2之規定有違，為此聲明異議，請求撤銷原處分
    云云。
三、按汽車駕駛人，行車速度，超過規定之最高時速，或低於規
    定之最低時速者，處1,200元以上2,400元以下罰鍰；汽車駕
    駛人違反第40條第1項規定者，並記違規點數1點。行車速度
    依速限標誌或標線之規定。道路交通管理處罰條例第40條第
    1項、第63條第1項第1款及道路交通安全規則第93條第1項第
    1款分別定有明文。次按汽車駕駛人之行為有下列情形之一
    ，當場不能或不宜攔截製單舉發者，得逕行舉發：7、經以
    科學儀器取得證據資料證明其行為違規。前項第7款之科學
    儀器應採固定式，並定期於網站公佈其設置地點。但汽車駕
    駛人之行為屬下列情形之一者，不在此限：9、行車速度超
    過規定之最高速限或低於規定之最低速限。對於前項第9款
    之違規行為，採用固定或非固定式科學儀器取得證據資料證
    明者，於一般道路須至少於100公尺，於高速公路、快速公
    路須至少於300公尺前，明顯標示之。第1項逕行舉發，應記
    明車輛牌照號碼、車型等可資辨明之資料，以汽車所有人為
    被通知人製單舉發。道路交通管理處罰條例第7條之2第1項
    第7款、第2項第9款、第3項、第4項分別定有明文
四、經查：本件受處分人所有之車牌號碼G9C-867號重機車，於
    95年7月6日8時54分許，行經台北市市○○道○段214號（往
    東平面道），因行車速限40公里，經科學儀器測得時速64公
    里，超速24公里行駛之違規事實，為臺北市政府警察局交通
    警察隊員警以採證照片依法逕行舉發等情，此為受處分人所
    不爭執，並有採證照片1張、上揭舉發通知單及裁決書各1份
    等附卷可稽。又本案係依據測速儀器採證照片逕行舉發，G9
    C-867號重機車於違規時地確實超速行駛，該測速相機業經
    經濟部標準檢驗局檢定合格，且在測速相機前100公尺處亦
    設有測速相機警告標誌，執勤員警依法舉發並無不當。經派
    員實際測量，旨揭地點告示牌與測速照相機設置地點相距約
    158公尺，符合道路交通管理處罰條例第7條之2第3項規定等
    情，有臺北市政府警察局大安分局95年9月15日北市警安分
    交字第095 33995500號函所附經濟部標準檢驗局雷達測速儀
    檢定合格證書、現場照片各1張、臺北市政府警察局交通警
    察大隊95年11月21日北市警交大執字第09535470400號函附
    測量過程照片7張在卷足考，足認告示牌與測速照相機設置
    地點與上揭規定相符。雖受處分人以上詞置辯，然道路交通
    管理處罰條例第7條之2第3項規定，於一般道路須至少於100
    公尺前明顯標示測速儀器，是只須於測速儀器100公尺前標
    示即可，並非應於測速儀器100公尺內標示，受處分人所辯
    尚非可採。是受處分人超速行駛之違規事實，係經執勤員警
    以定點設置之微電腦測速儀器所測得，乃以科學儀器取得之
    證據資料，依法本有證據能力。另卷附採證照片中亦已清楚
    標明：違規超速車輛係車牌號碼G9C-867號重機車，違規日
    期：2006.07.06，違規時間：08：54：42，速限：40m\h；
    違規車時速：64km\h，足資證明受處分人超速行駛之違規情
    事。此外，本院經查亦無任何證據足資證明員警有捏造事實
    、違法取締之情事，則員警本其加強道路交通管理、維護交
    通秩序、確保交通安全職責所為之逕行舉發，自應受到合法
    、正確而真正之推定。受處分人指摘原舉發不當，尚屬無據
    。從而，原處分機關據以援引上開規定，裁處罰鍰1,400元
    ，並記違規點數1點，逾期則依裁決書處罰主文規定處罰，
    並無不當，本件異議為無理由，應予駁回。
五、據上論斷，應依道路交通管理處罰條例第87條第2項，道路
    交通案件處理辦法第19條規定，裁定如主文。
中    華    民    國    95    年    12    月    20    日
                    交通法庭  法  官  卓春慧
上列正本證明與原本無異。
如不服本裁定，應於裁定送達後5日內向本院提出抗告狀（應附
繕本）。
中    華    民    國    95    年    12    月    21    日
                              書記官  江芳耀


司法院資訊處製作；財團法人民間司法改革基金會備份。
